臺灣雲林地方法院刑事判決　　　　　　 96年度簡上字第194號
上　訴　人
即　被　告　丙○○
上列上訴人即被告因竊盜案件，不服本院斗六簡易庭96年度六簡
字第222 號中華民國96年8 月14日第一審刑事簡易判決（臺灣雲
林地方法院檢察署檢察官聲請簡易判決處刑案號：96年度偵字第
2261號）提起上訴，本院管轄之第二審合議庭判決如下：
    主  文
上訴駁回。
丙○○緩刑貳年。
    事  實
一、丙○○意圖為自己不法之所有，於民國96年3月11日晚間7時
    許，在其雲林縣斗六市○○里○○街184巷7號自宅內，竊取
    丁○○所有之皮包1個得手（內有現金新台幣〈下同〉9,822
    元及健保卡、駕照、行照各1只），現金花用殆盡，其餘物
    品則丟棄水溝。丙○○另起意圖為自己不法所有之犯意，於
    翌日下午4 時許，在上址住處，竊取甲○○所有之皮包1 個
    得手（內有現金2400元及健保卡、居留證各1 只），現金花
    用殆盡，其餘物品則丟棄垃圾桶。
二、案經丁○○訴由雲林縣警察局斗六分局報告臺灣雲林地方法
    院檢察署檢察官偵查後聲請簡易判決處刑。
    理  由
一、按被告以外之人於審判外之陳述，雖不符前4 條之規定，而
    經當事人於審判程序同意作為證據，法院審酌該言詞陳述或
    書面陳述作成時之情況，認為適當者，亦得為證據，刑事訴
    訟法第159 條之5 第1 項定有明文。其立法意旨在於傳聞證
    據未經當事人之反對詰問予以核實，原則上先予排除。惟若
    當事人已放棄反對詰問權，於審判程序中表明同意該等傳聞
    證據可作為證據，基於尊重當事人對傳聞證據之處分權，及
    證據資料愈豐富，愈有助於真實發見之理念，且強化言詞辯
    論主義，使訴訟程序得以順暢進行，上開傳聞證據亦均具有
    證據能力。經查，被告丙○○及檢察官就本院所引用被告以
    外之人於審判外之陳述，於審判程序均同意作為證據，且本
    院審酌此等證據資料作成時之情況，均無不法之情事，且與
    待證事實具有關聯性，認為適宜作為本案之證據，故均有證
    據能力，合先敘明。
二、上開犯罪事實，業據被告丙○○於警詢、偵訊及本院審理中
    均坦承不諱，核與被害人丁○○、甲○○於警詢中之指述均
    相符，此外，復有贓物認領保管單2 紙、現場照片7 張附卷
    可稽，足認被告前揭自白與事實相符，應堪採為被告有罪之
    證據，故本案事證明確，被告犯行均堪以認定，應依法論科
    。
三、核被告丙○○所為，均係犯刑法第320 條第1 項之竊盜罪。
    被告所犯上開2 罪，犯意及行為各別，應分論併罰。是原審
    審酌被告犯罪之一切情狀後，依刑事訴訟法第449 條第1 項
    前段、第454 條第2 項、刑法第320 條第1項、第41條第1
    項前段、第51條第6 款、刑法施行法第1 條之1 第1 項、第
    2 項前段等規定，逕以簡易判決量處被告拘役40月、20日，
    如易科罰金，均以新臺幣1,000 元折算1 日，併依中華民國
    九十六年罪犯減刑條例第2 條第1 項第3 款、第7 條等規定
    ，諭知上開所宣告之刑各減為拘役20日、10日，如易科罰金
    ，均以新臺幣1,000 元折算1 日，並定應執行刑為拘役30日
    ，再諭知易科罰金之折算標準，本院合議庭認其認事用法均
    無違誤，量刑亦稱妥適，上訴意旨請求撤銷原判決，為無理
    由，應予駁回。
四、另查被告前僅於82年因違反麻醉藥品管制條例案件，經法院
    判處有期徒刑3 月，緩刑2 年，緩刑期滿未經撤銷，此外並
    未受有其他有期徒刑以上刑之宣告，有臺灣高等法院被告前
    案紀錄表1 份在卷可稽，素行尚佳，其因一時失慮，致為本
    件2 次犯行，且於原審判決後，已與告訴人丁○○達成和解
    ，有和解書1 份在卷可憑，另被害人甲○○已於警詢時表示
    不對被告提出告訴，足見被告經此偵、審程序，當知所警惕
    ，信無再犯之虞，本院認上開所宣告及減得之刑以暫不執行
    為適當，爰依刑法第74條第1 項第1 款之規定，併諭知緩刑
    2 年，以啟自新。
據上論斷，應依刑事訴訟法455 條之1 第1 項、第3 項、第368
條，刑法第74條第1 項第1 款，判決如主文。
本案經檢察官乙○○到庭執行職務
中　　華　　民　　國　　96　　年　　11　　月　　22　　日
            刑事第一庭    審判長法  官  紀文勝
                                法  官  王雅苑
                                法  官  楊昱辰
以上正本證明與原本無異。
不得上訴。
                                書記官　黃秋萍
中　　華　　民　　國　　96　　年　　11　　月　　22　　日
